【裁判字號】    99,簡抗,4
【裁判日期】    990512
【裁判案由】    不服羈押
【裁判全文】
臺灣桃園地方法院刑事裁定               99年度簡抗字第4號
抗  告  人
即  被  告  乙○○
選任辯護人  邱奕澄律師
上列抗告人即被告因違反臺灣地區與大陸地區人民關係條例案件
，不服本院簡易庭民國99年4月29日裁定（99年度桃簡字第1052
號），提起抗告，本院合議庭裁定如下：
    主  文
原裁定撤銷，發回臺灣桃園地方法院簡易庭。
    理  由
一、抗告意旨略以：被告所犯刑法第164 條第1 項之藏匿人犯罪
    ，及違反臺灣地區與大陸地區人民關係條例第15條第4 款不
    得僱用大陸地區人民在臺灣地區從事未經許可範圍之工作等
    罪，皆係輕罪，被告復亦已坦承犯行，且證人即同案被告甲
    ○○業已遭查獲，被告根本無法與之串供，原裁定僅以被告
    與甲○○就雇用方式、住所安排及從事之工作等細節互有出
    入即逕認被告有勾串證人之虞，實難謂「有事實」足認被告
    有串證之虞。又被告所涉犯之上開2 罪，皆係法定最重本刑
    為2 年以下有期徒刑之輕罪，核屬刑事訴訟第114 條第1 款
    法定應停止羈押之情形，被告之辯護人亦已於法院羈押訊問
    時，請求予被告交保，原審竟仍裁定羈押，顯有違誤，爰提
    出抗告，請求撤銷原裁定，另為妥適裁定等語。
二、按被告經法官訊問後，認為犯罪嫌疑重大，而有下列情形之
    一，非予羈押，顯難進行追訴、審判或執行者，得羈押之︰
    (一)、逃亡或有事實足認為有逃亡之虞者。(二)、有事實足認為
    有湮滅、偽造、變造證據或勾串共犯或證人之虞者。(三)、所
    犯為死刑、無期徒刑或最輕本刑為5 年以上有期徒刑之罪者
    。被告經法官訊問後，雖有第101 條第1 項或第101 條之1
    第1 項各款所定情形之一而無羈押之必要者，得逕命具保、
    責付或限制住居；其有第114 條各款所定情形之一者，非有
    不能具保、責付或限制住居之情形，不得羈押。又羈押之被
    告，有下列情形之一者，如經具保聲請停止羈押，不得駁回
    ︰(一)、所犯最重本刑為3 年以下有期徒刑、拘役或專科罰金
    之罪者。但累犯、常業犯、有犯罪之習慣、假釋中更犯罪或
    依第101 條之1 第1 項羈押者，不在此限。(二)、懷胎五月以
    上或生產後二月未滿者。(三)、現罹疾病，非保外治療顯難痊
    癒者。刑事訴訟法第101 條第1 項、第101 條之2 、第114
    條分別定有明文。是依前開法條規定，經訊問被告後，縱認
    被告有羈押之原因，倘被告有刑事訴訟法第114 條各款所定
    情形之一時，非有不能具保、責付或限制住居之情形，亦不
    得羈押。查本件抗告人即被告因違反臺灣地區與大陸地區人
    民關係條例、藏匿人犯案件，前經原審訊問後，認其涉犯上
    開罪名犯罪嫌疑重大，且供述與證人即同案被告甲○○所述
    皆有出入，有事實足認被告有勾串證人之虞，非予羈押顯難
    進行審理，有羈押之必要，依刑事訴訟法第101 條第1 項第
    2 款之規定，於民國99年4 月29日裁定羈押，並禁止接見通
    信在案。惟被告所涉上開2 罪名，均係最重本刑為2 年以下
    有期徒刑之罪，再依卷附臺灣高等法院被告前案紀錄表及卷
    內事證觀之，復查無被告有刑事訴訟法第114 條第1 款但書
    之情形，故依前開說明，非被告有不能具保、責付或限制住
    居之情形，亦不得羈押，本件原審訊問被告後，被告之選任
    辯護人已當庭請求予被告具保（詳見原審99年4 月29日訊問
    筆錄），然縱觀全卷，並無何事證可資證明被告有不能具保
    、責付或限制住居之情形，原審逕予裁定羈押被告，尚有違
    誤。抗告人認本件並無羈押之原因及必要性，固無理由，然
    原裁定既有上開不當之處，自應由本院合議庭將原裁定撤銷
    ，發回本院簡易庭更為適當之裁定。
據上論結，應依刑事訴訟法第413條，裁定如主文。
中    華    民    國    99    年    5     月    12    日
                  刑事第十二庭  審判長法  官  魏于傑
                                      法  官  羅國鴻
                                      法  官  許雅婷
以上正本證明與原本無異。
不得抗告。
                                      書記官  吳玉蘭
中    華    民    國    99    年    5     月    12    日

司法院資訊處製作；財團法人民間司法改革基金會備份。
